【裁判字號】    95,訴,6
【裁判日期】    951123
【裁判案由】    有關教育事務
【裁判全文】
高雄高等行政法院判決
                                     95年度訴字第00006號
                              .
原      告  甲○○
            乙○○
            丙○○
共      同
訴訟代理人  柯淵波律師
被      告  雲林縣政府
代  表  人  丁○○縣長
訴訟代理人  戊○○
            己○○
上列當事人間因有關教育事務事件，原告不服教育部中華民國94
年10月31日台訴字第0940126870Ａ號訴願決定，提起行政訴訟。
本院判決如下：
    主  文
原告之訴駁回。
訴訟費用由原告負擔。
    事  實
甲、事實概要：
    緣原告於民國（下同）94年間，參加雲林縣94學年度國民小
    學教師甄選（丙○○、乙○○參加特殊地區普通班教師，甲
    ○○參加偏遠地區普通班教師），甄選結果，經雲林縣94學
    年度國民小學教師介聘委員會94年7月20日國小介聘字第006
    號公告，未獲錄取；原告不服前揭公告處分，提起訴願，經
    遭決定駁回；遂提起本件行政訴訟。
乙、兩造聲明：
一、原告聲明求為判決：
  (一)訴願決定及原處分未錄取原告甲○○、乙○○、丙○○3人
    部分均撤銷。
  (二)被告應作成准錄取原告為94年學年度國民小學教師之行政處
    分。
  (三)訴訟費用由被告負擔。
二、被告聲明求為判決：
  (一)原告之訴駁回。
  (二)訴訟費用由原告負擔。
丙、兩造主張之理由：
壹、原告起訴意旨略謂：
一、按雲林縣94學年度國民小學教師代理教師甄選工作，係被告
    依國民教育法第8條及國民中小學校長主任教師甄選儲訓遷
    調及介聘辦法第5條組織雲林縣國民小學教師介聘委員會辦
    理教師之甄選介聘事宜，係受被告委託而為行政處分，應視
    為委託機關（即被告）之行政處分，合先敘明。
二、人民對地方行政機關之行政處分，認為違法或不當致損害其
    權利或利益者，得提起訴願及行政訴訟。
  (一)本件原處分機關，以事先未公布改變原甄選簡章所載之計分
    標準計分，而以其內部自行決定之計分方式（複試成績採Ｔ
    分數計分標準），決定參與甄選是否錄取之標準，明顯違反
    「信賴保護原則」、「誠實信用原則」、「正當法律程序原
    則」及「法律不溯既往原則」，故原處分機關違反上述行政
    法原則而為之行政處分，顯不合法。
  (二)查依雲林縣94年度國民中（小）學教師介聘委員會會議紀錄
    記載：「(二)就口試、筆試標準差計算方式，提請討論。決議
    ：1.維持去年辦理方式，不作變更。2.今年仍沿用採行多年
    的標準，未來再做多方考量，更為週延。3.除法令有重大變
    更，其餘重大決定，提早一年前公告。．．．」等語之意涵
    ，依社會一般人之通念一望即知94年辦理介聘作業仍應按去
    年委託雲林科技大學（下稱雲科大）辦理方式「採Ｔ分數（
    82.5+4Z）校正原始分數按加權比例（筆試85%，口試15%）
    計分。」不言可喻。惟嗣後僅因教師介聘委員之統登組一、
    二人擅自更改Ｔ分數之計分標準，將82.5+4Z更改為50+10Z
    ，卻令本應上榜者名落孫山，顯然不合事理，而非屬「合義
    務性之裁量」，有違禁止恣意原則及行政自我拘束原則，明
    顯違反行政程序法第4條規定：「行政行為應受法律及一般
    法律原則之拘束」，即臻顯灼。又此項濫用裁量恣意而為之
    行政作為導致該行政處分因欠缺實質合法性，亦應為無效。
    故原行政處分機關應依合法成立之教師介聘委員會議決議「
    仍沿用採行多年之標準(82.5+4Z)」，重新核算成績，以決
    定錄取名單，始為法之所許。原處分機關未依照「雲林縣94
    年度國民中(小)學教師介聘委員會」第三次會議決議，就口
    試標準差計算方式沿用採行多年之標準，而改由該委員會之
    統登組人員擅自更改T分數計分標準（即50+10Z）之程序，
    原處分機關未遵循該委員會之決議，逾越其本身之職權範圍
    ，所為之行政處分顯不合法應予撤銷。
  (三)按「對於評分之結果，不得加以審查。然考試所涉及之問題
    ，除成績之評分外，尚包括考試機關所為考試程序有無瑕疵
    ，對事實之認定有無違誤，有否違背一般有效之評價原則，
    決定及格與否之際，有無考量與考試內容無關之事項，此項
    考量有無逾越裁量，應考量事項有無漏未考量，及有無違背
    憲法上之平等原則等事項。倘考試機關所為考試及格與否之
    決定，有上開各項之瑕疵致應考人生不利益之情形，已逾單
    純評分屬判斷餘地之範圍，非不得由法院予以審查。」最高
    行政法院85年度判字第1987號判決在案。
三、按被告於審理時辯稱：採用Ｔ分數（50+10Z），作為口試成
    績標準差之校正係為提昇考試成績「鑑別度」，以避免各組
    口試委員評分高低標準之差異，造成不公平現象云云。惟查
    ：
  (一)原告甲○○；報考類科為「偏遠地區普通班教師」，該類科
    考生進入第二階段複試(口試)考生共祇有15名，全部由同一
    考場同一組複試(口試)委員進行口試，根本不存在有因不同
    試場，不同口試委員在評分標準上之差異而發生複試成績會
    有標準差之因素，何來仍須分數校正，以識鑑別之必要？
  (二)雲林縣政府93年度國民中、小學教師介聘甄試及94年度國民
    中學教師介聘甄試，有關口試成績分數標準差之計算標準均
    係採用該年度教師介聘委員會決議以(82.5+4Z)作為T分數標
    準且均無發生考生認為有不公平之鳴。為何本件94年度國民
    小學教師介聘甄試，被告未經合法程序，獨排介聘委員會決
    議而改以(50+10Z)作為Ｔ分數標準？卻有數十名考生發出不
    平之聲？
四、甄試簡章未事先公告，且違反教師介聘委員之決議，臨時更
    改聲稱最公平之Ｔ分數計算方法，刻意讓分數差距變大，以
    加權平均只占15％之口試成績得以凌駕占85％之筆試成績，
    並成為錄取與否之主要關鍵，顯不公平；94年度口試標準差
    計分標準擅自改為以Ｔ分數(50+10Z)直接計分，將擴大口試
    分數差距達2-6倍，此違法之計分標準將嚴重影響甄試之公
    平性與適法性。
五、次查本件被告94年度國民中小學教師甄選工作，係依「國民
    中小學校長主任、教師甄選儲訓遷調及介聘辦法」及「公立
    高級中等以下學校教師甄選作業要點」規定，接受各國民小
    學之委託組織94學年度國民小學教師介聘委員會統籌辦理。
    惟按：
  (一)國民中小學校長主任、教師甄選儲訓遷調及介聘辦法第2條
    、第3條第1項規定：「公立國民中、小學校長之甄選、儲訓
    、遷調；主任之甄選、儲訓及現職教師聘任之引介（以下稱
    介聘），依本辦法辦理。」、「直轄市、縣（市）主管教育
    行政機關為辦理前條之相關事宜，應組織委員會或小組辦理
    之。」
  (二)公立高級中等以下學校教師甄選作業要點第5點及第8點規定
    ：「各校訂定甄選簡章，內容應包括：甄選類科、名額、甄
    選資格、報名日期、地點及程序、甄選時間、地點及方式、
    成績配分比例、甄試科目及範圍、錄取總成績計算及相同時
    之處理方式、成績通知方式、成績複查期限及方式、榜示日
    期及方式、報名費、申訴電話專線、信箱及附則等。」、「
    各校依第3點第2項辦理教師甄選時，各項委員宜避免重複，
    並應建立明確之評分基準與紀錄。」
  (三)準此，依上開法令規定，被告應事先於甄選簡章中公告明確
    之「成績配分比例」，「錄取總成績計算標準」及「評分基
    準」，從而口試成績之計算及評分之校正標準，亦屬上開法
    令規定應於甄試簡章中明確規定記載事項，從而口試成績標
    準差之計算標準究係採用（82.5+4Z）抑或（50+10Z），亦
    應屬於法令明文必須明確公告於甄試簡章之資訊，而欲作變
    更時亦同。
  (四)衡諸前開說明，雲林縣政府對94學年度國民小學教師甄試作
    業擅自更改口試計分標準，顯具重大明顯之瑕疵並欠缺行政
    處分實質合法性,該榜單應為無效，原處分機關應本權責基
    於自體監督之機制撤銷原處分，另依雲林縣94學年度國民中
    （小）學教師介聘委員會會議決議沿用採行多年之Ｔ分數計
    分標準（82.5+4Z）重新核算分數，另為適法之處分。
貳、被告答辯意旨略謂：
一、被告94學年度國民小學教師甄選工作，係依「國民中小學校
    長主任教師甄選儲訓遷調及介聘辦法」第5條及「公立高級
    中等以下學校教師甄選作業要點」第12點規定，接受各國民
    小學之委託組織94學年度國民小學教師介聘委員會統籌辦理
    。有關被告94學年度國民小學教師、代理教師甄選簡章均依
    教師法等法令及教育部訂頒「公立高級中等以下學校教師甄
    選作業要點」規定辦理，依該要點第5點規定：「各校訂定
    甄選簡章，內容應包括：甄選類科、名額、甄選資格、報名
    日期、地點及程序、甄選時間、地點及方式、成績配分比例
    、甄試科目及範圍、錄取總成績計算及相同時之處理方式、
    成績通知方式、成績複查期限及方式、榜示日期及方式、報
    名費、申訴電話專線、信箱及附則等。前項名額如有備取名
    額，以補足當次缺額為限。」被告訂定之甄選簡章符合前述
    規定，其中有關成績配分比例規定於簡章第柒點，其比例為
    ：普通班、特教班及英語專長教師之筆試占85% ，體育、美
    術及音樂專長教師之筆試占70%；普通班、特教班及英語專
    長教師之複試占15%，體育、美術及音樂專長教師之複試占
    30%。至於複試成績之計算，因每一試場均由3位複試委員評
    分，其中部分教師類別之考生較多，分別在不同之複試考場
    同時舉行，依被告及其他縣市之例，雖未於簡章明訂採用T
    分數計算，惟係以國際認同及統計學上之計算公式計分，並
    依簡章規定之複試配分比例15%或30%加權計分。
二、經檢閱錄取名冊，錄取人員筆試及複試得分之比例，均符合
    簡章筆試占85%（體育、美術、音樂專長教師占70%）及複試
    成績占15%（體育、美術、音樂專長教師占30%）配分比例之
    原則。就此而言，被告94學年度國民小學教師甄選簡章之規
    定符合相關法令規定，既未於簡章明訂複試之計分方式，且
    係以同一計算公式計分標準適用於全部參加複試之考生，自
    無違反公平原則或信賴原則之處。
三、被告94學年度國民小學教師甄選複試成績之計算，因每一試
    場均由3位複試委員評分（如原告甲○○參加之偏遠地區普
    通班教師甄選），其中部分教師類別之考生較多（如原告乙
    ○○、丙○○參加之特殊地區普通班教師甄選），分別在不
    同之複試考場同時舉行，依被告及其他縣市之例，雖未明訂
    採用T分數計算，仍以國際及學術上之計算公式計分，並依
    簡章規定複試配分比例普通班教師15%或專長教師30%加權計
    分。口試評分之法律性質有認為行政機關裁量權之行使者，
    亦有認為屬於行政機關適用不確定法律概念之「判斷餘地」
    者，雖有不同之見解，但除有違法情事，如考試程序違背法
    令，事實認定錯誤（如部分漏未評閱或計分錯誤），逾越權
    限（如一題30分而給逾30分）或濫用權力（專斷、將與事件
    無關之因素考慮在內）等之外，其專業判斷應受尊重。
四、T分數是一種經過常態化的標準分數，其平均數為50，標準
    差為10（計算公式：T=50+10Z），約有68.26%之人數落入正
    負一個Z（即約有68.26%人數之分數落在60至40分），約有
    95.44%之人數落入正負二個Z（即約有95.44%人數之分數落
    在70至30分），約有99.74%之人數落入正負三個Z（即約有
    99.74%人數之分數落在80至20分）。T分數之換算，首先必
    須將個人分數轉換成Z分數後套入T分數公式即可。不論將原
    始分數化為Z分數或T分數，團體中個人分數之間的先後關係
    仍然維持不變，本案教師甄選複試T分數的換算即依上開T分
    數理論辦理。為達複試考試之公正公平，被告依「公立高級
    中等以下學校教師甄選作業要點」第8點規定，複試委員之
    聘請委請國立雲科大遴聘並保密，於複試前30分鐘由政風室
    主任當場抽籤決定複試委員主考之試場，並設複試最高、最
    低標準分數，以避免評分之偏態。凡評分高於最高標準、低
    於最低標準或評分有變更時，評分委員應敘明理由，並簽名
    負責。經檢閱錄取名冊，以特殊地區普通班教師之複試計分
    而言，共有112位考生參加複試，分為5個試場，每試場25位
    考生，第1試場最低分為4.9676分、最高分為9.4272分，第2
    試場最低分為4.1183分、最高分為9.6839分，第3試場最低
    分為4.8789分、最高分為9.6215分，第4試場最低分為5.252
    1分、最高分為10.0991分，第5試場最低分為5.2516 分、最
    高分為9.008分，每試場考生得分之落點，亦與前述T分數理
    論，即約有68.26%之人數落入正負一個Z（即約有68.26%人
    數之分數落在60至40分），約有95.44%之人數落入正負二個
    Z（即約有95.44%人數之分數落在70至30分），約有99.74%
    之人數落入正負三個Z（即約有99.74%人數之分數落在80至2
    0分）相符。就此而言，被告94學年度國民小學教師甄選簡
    章之規定符合相關法令規定，既未於簡章明訂複試之計分方
    式，且係以同一計分標準適用於所有考生，自無違背平等原
    則或信賴原則之處。原告等人參加教師甄選複試之分數，依
    T分數公式計算其相關位置並以15%之加權計分，係當然之結
    果，並無任何人為因素干擾及行政疏失。
五、被告94學年度國小教師介聘委員會第3次會議紀錄有關口試
    、筆試標準差計算方式維持去年辦理方式乙節，係有委員建
    議提高口試配分並降低筆試配分，經代理主席提請討論，決
    議維持93學年度筆試配分佔加權85%、口試配分佔加權15%，
    口試因有多位口試委員評分，所以仍維持93學年度採T分數
    統計而言，從討論內容係將筆試與口試一併討論即可明白並
    非討論複試成績之計算方式。如前述，94學年度筆試及口試
    之配分既然維持93學年度筆試配分佔加權85%、口試配分佔
    加權15%之比例，並無任何重大改變。簡章僅明訂筆試及複
    試配分加權比例而未訂定複試計分方式，係依各縣市之慣例
    ，並依國際上及學術上之計算公式辦理，並未違背公平原則
    。就全國教師會網站資料，94學年度辦理國小教師甄選之縣
    市計有14個縣市，其中有10個縣市未於甄選簡章明訂複試計
    分之方式，經電話查詢有採T分數計分者、有採以原始分數
    加總平均者，可見辦理國小教師甄選之縣市仍以複試之計分
    為行政裁量或判斷餘地，與前述釋字第319號解釋不同意見
    書之見解相符，亦無最高行政法院85年度判字第1987號判決
    意旨相類之違誤情事。只要以同一之計分方式適用於所有考
    生，無其他違法情事，且符合公平原則，未將不相關之因素
    納入複試計分之考慮，而作為差別對待的基準，即無違反行
    政法上禁止恣意或自我拘束原則之處。被告94學年度國小教
    師甄選既未於簡章明示複試計分方式之信賴表現行為，亦無
    所謂信賴保護之可言。原告指陳被告違反「信賴保護原則」
    「誠實信用原則」「正當法律程序原則」及「法律不溯既往
    原則」，實為空言指摘，並無理由。
六、另查原告甲○○指稱渠報考類科別為「偏遠地區普通班教師
    」，該類科考生全部由同一考場同一組複試委員進行複試，
    採T分數計算方式，造成形式上看似公平，實質上筆試成績
    及原始總成績低於原考生因複試成績採T分數計分方式，拉
    大數倍於原告之差距，而獲得錄取，致原告因而未獲錄取，
    顯有濫用權力並違背一般有效之評價原則之違法云云。經檢
    視「雲林縣九十四學年度國民小學教師甄試--偏遠地區普通
    班成績總表」，筆試部分之加權及複試部分之T分數計分，
    均與上揭理由之說明相同，該試場考生複試成績以T分數計
    分並加權後之得分高低分別為（該考場共15名考生，錄取5
    名備取1名）：10.257（總分排名第2名錄取）、8.9763（總
    分排名第9名未錄取）、8.4511（總分排名第5名錄取）、8.
    3235（總分排名第7名未錄取）、7.8481（總分排名第3名錄
    取）、7.7464（總分排名第8名未錄取）、7.6177（總分排
    名第10名未錄取）、7.3115（總分排名第1名錄取）、7.002
    2（總分排名第11名未錄取）、6.9649（總分排名第12 名未
    錄取）、6.9638（總分排名第4名錄取）、6.695（總分排名
    第13名未錄取）、6.4386（總分排名第6名備取）、6.1314
    （總分排名第14名未錄取）、5.7724（總分排名第15名未錄
    取），與前述T分數理論相符，亦與甄選簡章設計以筆試配
    分加權較重並參酌複試（口試）之鑑別為決定錄取與否之精
    神符合，並無如原告所指「拉大數倍於原告之差距」之情形
    。
七、被告94學年度國小教師甄選複試計分方式符合公平原則如前
    述，為行政裁量或判斷時亦無違反禁止差別待遇恣意原則或
    自我拘束原則。教育部94年10月31日台訴字第0940126870A
    號訴願決定書以原告等人複試之分數依T分數公式計算其相
    關位置並以15%之加權計分，係當然之結果，並無任何人為
    因素干擾及行政疏失；雖未於簡章明訂複試之計分方式，因
    係以同一計分標準適用於所有考生，自無違背平等原則或信
    賴原則；對每位考生之公平性相同，並無對原告等有差別待
    遇；從雲林縣94學年度國民中學教師介聘委員會第三次會議
    紀錄討論內容係將筆試與口試一併討論，即可明白並非改變
    複試成績之計算方式等理由駁回原告等人之訴願，其決定實
    為平允。原告等請求撤銷訴願決定及被告未錄取原告等三人
    之處分，並應作成錄取原告等三人為94學年度國民小學教師
    之行政處分，與公平原則、禁止差別待遇恣意原則或行政自
    我拘束原則違背，要無可取。
    理  由
一、按「國民小學及國民中學校長、主任、教師之任用，另以法
    律定之；其甄選、儲訓、登記、檢定、遷調、進修及獎懲等
    辦法，由教育部定之。」國民教育法第18條第1項定有明文
    。教育部乃依前開法律之授權，訂定「國民中小學校長主任
    教師甄選儲訓遷調及介聘辦法」，該辦法第2條、第3條、第
    5條分別規定：「公立國民中、小學校長之甄選、儲訓、遷
    調；主任之甄選、儲訓及現職教師聘任之引介（以下稱介聘
    ），依本辦法辦理。」「直轄市、縣（市）主管教育行政機
    關為辦理前條之相關事宜，應組織委員會或小組辦理之。」
    「國民中、小學教師除主管教育行政機關依相關法令分發或
    甄選者外，得經學校教師評審委員會之決議，由學校向主管
    教育行政機關所組織之委員會或小組申請現職教師介聘。」
    ；又教育部為落實教師法第11條、教育人員任用條例第26條
    第1項第1款及高級中等以下學校教師評審委員會設置辦法之
    規定，以公平、公正、公開之原則辦理教師甄選，特訂定公
    立高級中等以下學校教師甄選作業要點，作為各縣市政府辦
    理教師甄選辦理之原則。查雲林縣94學年度國民小學教師介
    聘委員會依教師法、教育人員任用條例、師資培育法及前開
    「國民中小學校長主任教師甄選儲訓遷調及介聘辦法」第5
    條及「公立高級中等以下學校教師甄選作業要點」第12點規
    定，統籌辦理94學年度國民小學教師甄選工作，並訂定甄選
    簡章，其中有關成績配分比例規定於簡章第7點，其比例為
    ：普通班、特教班及英語專長教師之筆試占85%，體育、美
    術及音樂專長教師之筆試占70%；普通班、特教班及英語專
    長教師之複試占15%，體育、美術及音樂專長教師之複試占
    30%，並無不合，合先敘明。
二、原告於94年間，參加雲林縣94學年度國民小學教師甄選（丙
    ○○、乙○○參加特殊地區普通班教師，甲○○參加偏遠地
    區普通班教師），甄選結果，經雲林縣94學年度國民小學教
    師介聘委員會94年7月20日國小介聘字第006號公告，未獲錄
    取等情，有雲林縣94學年度國民小學教師、代理教師甄選簡
    章及雲林縣94學年度國民小學教師介聘委員會94國小介聘字
    第006號公告、成績表等分別附於原處分卷及本院卷可稽，
    且經兩造各自陳明在卷，洵堪信實。
三、本件原告爭執者厥為：雲林縣94年度國民中（小）學教師介
    聘委員會，以事先未公布改變原甄選簡章所載之計分標準計
    分，而以其內部自行決定之計分方式，即將複試成績採Ｔ分
    數計分標準，由82.5+4Z擅自更改為50+10Z，明顯違反「信
    賴保護原則」「誠實信用原則」「正當法律程序原則」「法
    律不溯既往原則」及「禁止恣意原則」「行政自我拘束原則
    」，故原處分顯不合法云云。惟查：
  (一)雲林縣政府94學年度國民小學教師甄選，依其簡章規定成績
    配分比例為：普通班、特教班及英語專長教師之筆試占85%
    ，體育、美術及音樂專長教師之筆試占70%；普通班、特教
    班及英語專長教師之複試占15%，體育、美術及音樂專長教
    師之複試占30%，有前揭簡章在卷可憑。至複試因係採口試
    方式進行（評分項目：包括教育見解、儀容舉止、言語表達
    ），且分組同時進行複試，每組由3位複試委員進行複試評
    分，或僅一組，而由3位複試委員實施複試，為免產生爭議
    ，關於複試成績之計分方式，固應以簡章明確記載為宜，本
    件被告甄選雖未明訂複試成績之計分方式而有瑕疵，然因係
    以同一計分標準適用於所有考生，自不因簡章未記載複試成
    績計分方式之瑕疵，而違背考試之公平性與平等性，且無違
    信賴保護原則。
  (二)至複試成績之計算，因其評分項目包括教育見解、儀容舉止
    、言語表達，每一試場均由3位複試委員進行複試，考生較
    多者，分由不同之複試場地同時舉行複試，為避免因不同複
    試委員評分不同所造成之差異，並為鑑別考生之能力，以期
    甄選優良教師，提升教學能力與品質，從而於複試部分採用
    T分數計算以為鑑別。所謂Ｔ分數，乃教育統計學名詞，為
    莫考兒（W.A.McCall）創，是一種經過常態化的標準分數，
    其平均數為50，標準差為10，計算公式：T=50+10Z，能力全
    距（range）在Ｔ分數的分配上，在20與80之間（平均上下
    各3個標準差，已包括99.74的面積），約有99.74%之人數落
    入正負三個Z（即約有99.74%人數之分數落在80至20分）。T
    分數之換算，首先必須將個人分數轉換成Z分數後套入T分數
    公式即可。不論將原始分數化為Z分數或T分數，團體中個人
    分數間之先後關係仍然維持不變。是被告依前揭Ｔ分數方式
    用以計算雲林縣政府94學年度國民小學教師甄選，普通班、
    特教班及英語專長教師之複試15%，洵屬有據。又為達複試
    考試之公正公平，該縣依教育部發布之「公立高級中等以下
    學校教師甄選作業要點」第8點規定，複試委員之聘請委由
    國立雲科大遴聘並保密，於複試前30分鐘由政風室主任當場
    抽籤決定複試委員主考之試場，並設複試最高、最低標準分
    數，以避免評分之偏態情形。凡評分高於最高標準、低於最
    低標準或評分有變更時，評分委員應敘明理由，並簽名負責
    。查被告依原告複試之分數依T分數公式計算其相關位置，
    並以15%之加權計分，並無不合。
  (三)原告主張被告違反教師介聘委員會之決議，擅自變更Ｔ分數
    之計算標準，其行政作業程序顯有重大明顯瑕疵之違法事由
    云云；惟查，雲林縣94學年度國小教師介聘委員會第3次會
    議，李啟芳副主任委員提案：「．．．(二)就口試、筆試標準
    差計算方式，提請討論。」決議：「．．．2.今年仍延用採
    行多年的標準，未來再做多方考量，更為週延．．．。」有
    雲林縣94學年度國小教師介聘委員會94年6月6日第3次會議
    紀錄附於原處分卷可稽，惟此乃係有委員建議提高口試配分
    並降低筆試配分，業據被告陳述在卷，即從討論內容係載明
    口試、筆試標準差計算方式亦明，並非改變複試成績Ｔ分數
    之計算方式，是原告主張被告違反教師介聘委員會之決議，
    擅自將Ｔ分數之計算方式，由82.5＋4Z變更為50＋10Z，容
    有誤解，且無行政恣意行為，原告此之主張，並不可採。
  (四)原告乙○○參加特殊地區普通班教師，甲○○參加偏遠地區
    普通班教師甄選，無論被告就其複試成績採用82.5＋4Z或50
    ＋10Z計算結果，均未達錄取標準，有被告95年9月18日府教
    學字第0950405605號函附成績計算總表在卷可稽；至原告丙
    ○○之複試成績，若依82.5＋4Z計算，雖能列入錄取名額，
    惟同一甄選考試不能有二種計分標準，以免違背考試之公平
    性，被告94學年度國民小學教師甄選，既對全部考生採行同
    一計分標準，即複試成績Ｔ分數全部採行50＋10Z計算，已
    符合公平及平等原則，是原告主張Ｔ分數應依82.5＋4Z計算
    ，並不可採。
四、綜上所述，原告前揭主張既不可採，則原告參加雲林縣94學
    年度國民小學教師甄選（丙○○、乙○○參加特殊地區普通
    班教師，甲○○參加偏遠地區普通班教師），甄選結果，經
    雲林縣94學年度國民小學教師介聘委員會94年7月20日國小
    介聘字第006號公告，未獲錄取，並無不合；訴願決定予以
    維持，亦無違誤；原告起訴意旨求為均予撤銷，並請求被告
    應作成准錄取原告為94學年度國民小學教師之行政處分，為
    無理由，應予駁回。又本件事證已臻明確，兩造其餘攻擊防
    禦方法核與判決之結果不生影響，爰無逐一論述之必要，併
    此敘明。
五、據上論結，本件原告之訴為無理由，爰依行政訴訟法第200
    條第2款、第98條第3項前段、第104條，民事訴訟法第85條
    第1項前段，判決如主文。
中    華    民    國    95    年    11    月   23     日
                  第二庭審判長法  官  江幸垠
                              法  官  蘇秋津
                              法  官  戴見草
以上正本係照原本作成。
如不服本判決，應於判決送達後20日內向本院提出上訴書狀，其
未表明上訴理由者，應於提起上訴後20日內向本院提出上訴理由
書（須按對造人數附繕本）；如於本判決宣示或公告後送達前提
起上訴者，應於判決送達後20日內補提上訴理由書（須附繕本）
。未表明上訴理由者，逕以裁定駁回。
提起上訴應預繳送達用雙掛號郵票7份（每份34元）。
中    華    民    國    95    年    11    月   23     日
                              書記官  蔡玫芳


司法院資訊處製作；財團法人民間司法改革基金會備份。
